da: Kvædevariant: Aromatnaya; Champion; Ekmek; Meech's Prolific; Orange; Ananas; Portugal; Smyrna; Van Deman; Andet
es: Variedad de membrillo: Aromatnaya; Champion; Ekmek; Meech's Prolific; Naranja; Pineapple; Portugal; Smyrna; Van Deman; Otra
lt-LT: Svarainių veislė: Aromatnaya; Champion; Ekmek; Meech's Prolific; Orange; Pineapple; Portugal; Smyrna; Van Deman; Kita
nb: Kvedevariant: Aromatnaya; Champion; Ekmek; Meech's Prolific; Orange; Pineapple; Portugal; Smyrna; Van Deman; Annet
bg-BG: Сорт дюля: Ароматная; Шампион; Екмек; Meech's Prolific; Портокалова; Ананасова; Португалска; Смирна; Ван Деман; Друго
ro-RO: Soi de gutuie: Aromatnaya; Champion; Ekmek; Meech's Prolific; Orange; Pineapple; Portugal; Smyrna; Van Deman; Altele
nl: Kweeperenras: Aromatnaya; Champion; Ekmek; Meech's Prolific; Orange; Pineapple; Portugal; Smyrna; Van Deman; Overig
zh-TW: 榲桲品種: 芳香榅桲 (Aromatnaya); 冠軍 (Champion); 艾克梅克 (Ekmek); 米奇豐產 (Meech's Prolific); 橙榅桲 (Orange); 鳳梨榅桲 (Pineapple); 葡萄牙榅桲 (Portugal); 斯麥納 (Smyrna); 范德曼 (Van Deman); 其他
ko: 모과 품종: 아로마트나야; Champion; 에크메크; 미치스 프롤리픽; 오렌지; 파인애플; 포르투갈; 스미르나; 반 디맨; 기타
sl-SI: Sorta kutin: Aromatnaya; Champion; Ekmek; Meech's Prolific; Orange; Pineapple; Portugal; Smyrna; Van Deman; Drugo
en: Quince variety: Aromatnaya; Champion; Ekmek; Meech's Prolific; Orange; Pineapple; Portugal; Smyrna; Van Deman; Other
ja: マルメロの種類: アロマツナヤ; チャンピオン; エクメク; ミーチズ・プロリフィック; オレンジ; パイナップル; ポルトガル; スミルナ; ヴァン・ディーマン; その他
fr: Variété de coing: Aromatnaya; Champion; Ekmek; Meech’s Prolific; Orange; Pineapple; Portugal; Smyrna; Van Deman; Autre
zh-CN: 温柏（梨）品种: Aromatnaya; 冠军; Ekmek; 密奇多产; 橙色; 菠萝; 葡萄牙; 士麦那; 范迪曼; 其他
ru: Сорт айвы: Ароматная; Чемпион; Экмек; Мичс Пролифик; Оранж; Ананасная; Португальская; Смирна; Ван Деман; Другое
fi: Kvittenilajike: Aromatnaya; Champion; Ekmek; Meech's Prolific; Orange; Pineapple; Portugal; Smyrna; Van Deman; Muu
pt-BR: Marmelo, variedade: Aromatnaya; Champion; Ekmek; Meech's Prolific; Orange; Pineapple; Portugal; Smyrna; Van Deman; Outra
pl: Odmiana pigwy: Aromatnaja; Champion; Ekmek; Meech's Prolific; Pomarańczowy; Pineapple; Portugal; Smyrna; Van Deman; Inne
sv: Kvittensort: Aromatnaya; Champion; Ekmek; Meech's Prolific; Orange; Pineapple; Portugal; Smyrna; Van Deman; Övrigt
th: พันธุ์ควินซ์: Aromatnaya; Champion; Ekmek; Meech's Prolific; Orange; Pineapple; Portugal; Smyrna; Van Deman; อื่นๆ
vi: Giống mộc qua: Aromatnaya; Champion; Ekmek; Meech's Prolific; Màu cam; Pineapple; Portugal; Smyrna; Van Deman; Khác
de: Auswahl an Quitten: Aromatnaya; Champion; Ekmek; Meech's Prolific; Orange; Ananas; Portugal; Smyrna; Van Deman; Sonstige
pt-PT: Variedade de marmelo: Aromatnaya; Champion; Ekmek; Meech's Prolific; Orange; Pineapple; Portugal; Smyrna; Van Deman; Outra
it: Varietà di cotogno: Aromatnaya; Champion; Ekmek; Meech's Prolific; Orange; Pineapple; Portugal; Smyrna; Van Deman; Altro
sk-SK: Odroda duly: Aromatnaya; Champion; Ekmek; Meech's Prolific; Orange; Pineapple; Portugal; Smyrna; Van Deman; Iné
hu: Birsfajta: Aromatnaya; Champion; Ekmek; Meech's Prolific; Orange; Pineapple; Portugal; Smyrna; Van Deman; Egyéb
hr-HR: Sorta dunje: Aromatnaya; Champion; Ekmek; Meech's Prolific; Naranča; Ananas; Portugal; Smyrna; Van Deman; Ostalo
tr: Ayva çeşidi: Aromatnaya; Champion; Ekmek; Meech's Prolific; Turuncu; Ananas; Portekiz; Smyrna; Van Deman; Diğer
el: Ποικιλία κυδωνιού: Aromatnaya; Champion; Ekmek; Meech's Prolific; Orange; Pineapple; Portugal; Smyrna; Van Deman; Άλλο
cs: Odrůda kdoule: Aromatnaja; Champion; Ekmek; Meech's Prolific; Orange; Pineapple; Portugalská; Smyrna; Van Deman; Jiné